臺灣高等法院刑事判決　　　　　　　 100年度上訴字第3069號
上　訴　人　台灣板橋地方法院檢察署檢察官
被　　　告　駱伯青
上列上訴人因被告妨害風化案件，不服台灣板橋地方法院九十九
年度訴字第三五六四號，中華民國一００年八月三十一日第一審
判決（起訴案號：台灣板橋地方法院檢察署九十九年度偵字第二
六八九五號），提起上訴，本院判決如下：
    主  文
上訴駁回。
    理  由
一、公訴意旨略以：被告駱伯青係臺北縣永和市（已改制新北市
    永和區○○○路○段一三七號「○○養生館」之負責人，其
    與該店經理何○○（另案經檢察官提起公訴，台灣板橋地方
    法院以九十九年度訴字第三一三六號判處有期徒刑三月確定
    ）共同基於意圖使女子與他人為猥褻行為而媒介、容留以營
    利之犯意聯絡，於民國九十九年九月三日晚間十時許，在「
    ○○養生館」內，向男客陳○○收取新臺幣（下同）一千八
    百元（蘇○○與駱伯青以六四比例分帳，結算取得一千元）
    ，媒介、容留成年女子蘇○○在○○養生館二樓○號包廂內
    ，進行以手摩擦愛撫陳○○生殖器直至射精之猥褻行為。嗣
    於同日晚間十時三十五分許，蘇○○甫為陳○○進行上開猥
    褻行為結束時，為警當場查獲。因認被告涉犯刑法第二百三
    十一條第一項之意圖使女子與他人為猥褻之行為而容留以營
    利罪嫌。
二、按犯罪事實應依證據認定之，無證據不得認定犯罪事實；又
    不能證明被告犯罪者，即應諭知無罪之判決，刑事訴訟法第
    一百五十四條第二項、第三百零一條第一項分別定有明文。
    次按事實之認定，應憑證據，如未能發現相當證據，或證據
    不足以證明，自不能以推測或擬制之方法，為裁判基礎；且
    認定不利於被告之事實須依積極證據，苟積極證據不足為不
    利於被告事實之認定時，即應為有利於被告之認定；另認定
    犯罪事實所憑之證據，雖不以直接證據為限，間接證據亦包
    括在內，然而無論直接證據或間接證據，其為訴訟上之證明
    ，須於通常一般之人均不致有所懷疑，而得確信其為真實之
    程度者，始得據為有罪之認定，倘其證明尚未達到此一程度
    ，而有合理之懷疑存在而無從使事實審法院得有罪之確信時
    ，即應由法院為諭知被告無罪之判決（參最高法院四十年台
    上字第八六號、三十年台上字第八一六號、七十六年台上字
    第四九八六號判例）。
三、公訴人認被告涉犯前揭罪嫌，係以被告於警詢、偵查中之供
    述、證人蘇○○於警詢、偵查中之證詞及證人陳○○於警詢
    時之供證等主要論據。被告於本院審理時未到庭，惟其於原
    審雖坦承係○○養生館之負責人，但堅詞否認有何圖利使人
    為猥褻之犯行，辯稱：伊不知道員工會做這件事（指性交易
    ），伊也有跟何○○說店內不可以做這件事；我們是純粹油
    壓按摩的，小姐都有簽切結書，本件是小姐蘇○○自己做（
    性交易行為）的，伊並不知道，且○○養生館是包廂的，小
    姐在裡面要怎麼做，伊怎麼管等語。經查：
  (一)被告於警詢陳述：（問：進入○○養生館是如何消費？）二
    個小時一千二百元。…小姐分六成，店內佔四成等語（詳偵
    卷第五頁）；其於偵查中陳述：一般來說都是和小姐對分，
    但蘇○○因為家住桃園，所以是六、四拆帳。…何○○是店
    內經理，負責現場實際管理等語（詳偵卷第五九頁）；其於
    原審陳述：我是開店的，我不知道我的員工作這件事情，我
    不是人頭，我有跟何○○說店內不可以做這種事情。…我是
    ○○養生館的負責人，何○○是經理，那是小姐自己作的，
    我們是純粹油壓按摩的，小姐都有簽切結書，小姐自己作的
    ，我並不知道，我們是包廂的，小姐在裡面要怎麼做，我怎
    麼管等語（詳原審卷第六八頁反面、八０頁反面）。
  (二)證人何○○於警詢證述：與店內小姐是五五拆帳。因為蘇○
    ○住比較遠，老闆特別跟她六四拆帳，給她六成，店家收四
    成，算是貼補她車錢。…○○養生館有明定小姐不可幫客人
    從事性服務。阿紅遭查獲那是她自己跟客人的問題，店內本
    來沒有這項服務等語（詳偵卷第九、一一頁）；其於原審證
    述：○○養生館的老闆是被告，小姐跟店內五五分帳，蘇○
    ○是六四分帳，因為她住桃園比較遠，這是老闆跟小姐談的
    。…被告一個月二、三次才來店一次。他在忙什麼事我不曉
    得，他叫我去幫他看店而已。…我們店內的小姐不可以幫人
    家作重點按摩。…我沒有收客人的錢，客人的錢是交給小姐
    ，小姐收了錢就放在櫃檯等語（詳原審卷第一０一頁反面至
    一０三頁）。
  (三)證人蘇○○於警詢陳述：（問：據客人陳○○陳述，你在包
    廂內當時有問他需不需要重點按摩（半套服務），是否實在
    ？）是他問我有沒有重點按摩，他叫我幫他摸性器官。（問
    ：○○養生館有什麼服務項目？消費如何？）在包廂內為
    客人指油壓，每二小時為一千二百元。…陳○○消費部分還
    沒收錢，他當時已經作二個小時了，消費金額是一千二百元
    。（問：據客人陳述進入消費時有詢問價錢，按摩兩個小時
    為一千二百元，如果要重點按摩（打手槍）就必需再加六百
    元，你做何解釋？）我不知道，我是另外跟他談價錢，如果
    我幫他打手槍他要多給我六百元等語（詳偵卷第一七、一八
    頁）；其於原審證述：九十九年九月三日當天晚上我有在○
    ○養生館店裡與男客陳○○從事性交易，但我還未收到錢就
    被警察抓了，當時猥褻的行為已經作完了。（問：你為何敢
    在店內作猥褻的行為？）客人要求的。我去應徵時，何○○
    有說那個店不能作黑的。（問：當天你與陳○○如何約定價
    錢？）兩個小時原本一千二百元，多六百元，這樣合計一千
    八百元。陳○○一開始問我這邊有無打手槍，我剛開始說沒
    有，後來想想為了賺錢，所以就同意答應他，我問他說他要
    給我多少，他問我要怎麼算，我就叫他多給我六百元。…（
    問：重點按摩六百元是否也要跟店家六四拆帳？）多的六百
    元我自己收下來。…我們本來說價錢是一千八百元，時間還
    沒結束警察就來了，他有付一千元我不知道等語（詳原審卷
    第一一八至一二一頁反面）。
  (四)證人陳○○於警詢證述：我今天第一次來消費，進入之後，
    一位櫃檯的先生何○○就帶我上二樓的包廂休息，之後就有
    一位小姐進來，因為之前我有問過價錢，按摩是兩小時一千
    二百元，如果要外加重點按摩（打手槍）就是要另外再加六
    百元，那位小姐問我需不需要重點按摩，我同意之後，那位
    小姐就開始為我全身按摩等語（詳偵卷第二一頁）；其於偵
    查中證述：九十九年九月三日我有至○○養生館按摩，一次
    一千二百元，進入房間後，裡面小姐說特別服務需要再多付
    六百元等語（詳偵卷第五三、五四頁）；其於原審證述：（
    問：能否陳述當天的過程？）一開始是因為那邊是新開幕價
    錢蠻低的，我記得價錢是說兩小時一千二百元，外面招牌標
    示按摩，我去之後，一樓的先生好像有問我有無來過，就直
    接帶我上二樓，我上二樓就直接到房間，之後蘇○○就來，
    一開始先按摩，後來蘇小姐問我要不要作重點按摩，要的話
    要加一節六百元，我就同意，蘇○○就幫我打手槍。…當天
    我走時有給帶我進去的那位先生一千元。（問：你當天去該
    店，是否一開始去就想要作色情按摩？）一開始我沒有想，
    按摩到一半蘇○○問我，我才想要作重點按摩的。…因為他
    們有一位小姐說因為沒有時間沒有作滿，所以收一千元，原
    本做完應該要付一千八百元。（問：蘇小姐何時跟你說可以
    作重點按摩？）一開始沒有講，是按到一半時，她就問我要
    不要作重點按摩，我就問她要多少錢，她說要加一節，是六
    百元，我聽她說重點按摩，我就知道要做什麼事了。…我沒
    有要求，是蘇○○先提重點按摩的等語（詳原審卷第一二０
    至一二一頁反面）。
  (五)據上，依證人陳○○、蘇○○上開證述，證人蘇○○於○○
    養生館中為證人陳○○為「重點按摩」，係證人蘇○○與證
    人陳○○直接接洽，渠等並未提及被告和證人何○○有何直
    接或間接媒介、容留證人蘇○○與證人陳○○在○○養生館
    從事性交易之行為，且被告雖就其與在○○養生館服務的小
    姐抽成比究為五五分帳或四六分帳，前後陳述有些許歧異，
    然依證人陳○○證稱：伊當日僅付一千元等語、證人蘇○○
    證稱：重點按摩的六百元伊自己收下來，當日陳○○有無付
    一千元乙情伊不知道等語，是依其二人所述亦難認被告對其
    二人所為之性交易，有所抽成。再被告和證人陳○○一再堅
    稱○○養生館有明定小姐不可幫客人從事性服務，且證人蘇
    ○○亦證述伊去應徵時，何○○有告知伊不能作性交易等語
    。準此，自難逕以蘇○○於上開時間在被告所經營之○○養
    生館內與男客陳○○進行猥褻之性交易行為，遽認被告有與
    他人共同媒介、容留證人蘇○○與證人陳○○為猥褻性交易
    之行為分擔或犯意聯絡。
四、綜上，依公訴人所提之全部證據，尚不足為被告有圖利使人
    為猥褻罪之證明，而仍有合理懷疑之存在，依「罪證有疑，
    利於被告」原則，自不能僅以推測或擬制之方法，為被告有
    罪之認定。此外，復查無其他積極證據足資證明被告確有公
    訴人所指之犯行。是被告被訴之犯罪事實，要屬不能證明。
    原審以不能證明被告犯罪而諭知被告無罪之判決，核無不合
    。檢察官上訴指摘原審判決不當，請求撤銷改判，為無理由
    ，應予駁回。
五、被告經合法傳喚，無正當理由不到庭，爰不待其陳述逕行判
    決。
據上論斷，應依刑事訴訟法第三百七十一條、第三百六十八條，
判決如主文。
本案經檢察官沈明倫到庭執行職務。
中    華    民    國   100    年    12    月    14    日
                刑事第二十四庭  審判長法  官 蔡聰明
                                      法  官 吳麗英   
                                      法  官 陳憲裕   
以上正本證明與原本無異。
檢察官如不服本判決，應於收受送達後10日內向本院提出上訴書
狀，其未敘述上訴之理由者並得於提起上訴後10日內向本院補提
理由書（均須按他造當事人之人數附繕本）「切勿逕送上級法院
」。
                                      書記官 張玉如
中    華    民    國   100    年    12    月    14    日